【裁判字號】    90,上易,1986
【裁判日期】    901022
【裁判案由】    違反毒品危害防制條例
【裁判全文】
臺灣高等法院高雄分院刑事判決          九十年度上易字第一九八六號
    上訴人  台灣高雄地方法院檢察署檢察官
    上訴人
    即被告  乙○○
右上訴人因被告違反毒品危害防制條例案件，不服臺灣高雄地方法院九十年度易字第
一九九七號，中華民國九十年十月二十二日第一審判決（起訴案號：臺灣高雄地方法
院檢察署九十年度毒偵字第一四二八號）提起上訴，本院判決如左：
    主  文
上訴駁回。
    事實及理由
一、本案經本院審理結果，認第一審判決認事用法及量刑均無不當，應予維持，並引
    用第一審判決書記載之事實、證據及理由。
二、檢察官上訴意旨略以被告曾於民國八十七年間因違反毒品危害防制條例，經台灣
    高等法院高雄分院判處有期徒刑三月確定，於八十九年一月十日執行完畢，並甫
    於九十年二月五日強制戒治期滿，即又於同年月十四日再犯本案，足見被告施用
    毒品惡習甚重，乃原審處以有期徒刑五月，與前案執行刑相較僅增加有期徒刑二
    月，顯不足以收懲戒之效等語；經查被告此次施用毒品一次，情節輕微，原審審
    酌其素行不甲等一切情狀，量處有期徒刑五月，尚無輕縱，檢察官上訴無理由，
    應予駁回。
三、被告上訴意旨略以原審量刑過重，扣案毒品是邱敬倫所有云云；經查邱敬倫於警
    訊時供稱：「該安非他命是於民國九十年二月十二日約二十一時許乙○○載我至
    高雄市民族國中前，向一名陌生人以新台幣二千五百元之代價所購得，其用途是
    供我與乙○○所共同施用。」故原審認定扣案之安非他命是被告與邱某共有，並
    無不當，而原審審酌被告素行等一切情狀，量處有期徒刑五月，要無過重，其上
    訴無理由，亦應駁回。
四、原審判決正本第三頁第四行所謂「被告三犯施用毒品罪證明確」，其中三犯二字
    ，係屬多餘，應予刪除。
據上論斷，應依刑事訴訟法第三百六十八條、第三百七十三條，判決如主文。
本案經檢察官朱文彬到庭執行職務。
中    華    民    國      九十      年      十二      月     十  八     日
                              臺灣高等法院高雄分院刑事第九庭
                                  審判長法官  張明松
                                        法官  任森銓
                                    法官  江泰章
右正本證明與原本無異。
不得上訴。
                                      書記官  郭榮芳
中    華    民    國      九十      年      十二      月    十  九      日
                                                                        Ｆ
附件：
臺灣高雄地方法院刑事判決                          九十年度易字第一九九七號
    公  訴  人  臺灣高雄地方法院檢察署檢察官
    被      告  乙○○  男二十一歲（民國○○○年○月○日生）
                        住高雄市○○區○○街四六號四樓之一
                        （臺灣屏東戒治所戒治中）
                        身分證統一編號：Ｅ一二二四九七九九號
右列被告因毐品危害防制條例案件，經檢察官提起公訴（九十年度毐偵字第一四二八
號），本院判決如左：
    主  文
乙○○施用第二級毐品累犯，處有期徒刑伍月，如易科罰金，以參佰元折算壹日。
扣案之第二級毐品安非他命貳包（一包驗前毛重壹點零陸公克，驗後毛重壹公克、一
包驗前毛重零點捌貳公克，驗後毛重零點柒伍公克）沒收銷燬之。
    事  實
一、乙○○前曾於民國八十七年間因毐品危害防制條例罪，經臺灣高等法院高雄分院
    判處有期徒刑三月確定，並於八十九年一月十日執行完畢。乙○○前因施用毒品
    案件，經依臺灣高雄地方法院八十七年度毐聲字第二六六七號裁定送觀察、勒戒
    後，認無繼續施用毒品之傾向，由臺灣高雄地方法院檢察署檢察官於民國八十七
    年十月八日以八十七年度偵字第二二五五一號不起訴處分確定。復因施用毐品案
    件，經依臺灣高雄地方法院八十八年度毐聲字第三八九九號裁定送觀察、勒戒後
    ，認有繼續施用毒品之傾向，復依臺灣高雄地方法院八十八年度毐聲字第四五三
    八號裁定送強制戒治，並由臺灣高雄地方法院檢察署檢察官提起公訴，嗣於八十
    八年十月二十九日（檢察官誤載為八十八年十一月二十一日），經臺灣高等法院
    高雄分院以八十八年度上訴字第一三四九號判處有期徒刑三月，並於八十九年一
    月十日易科罰金執行完畢，且於九十年二月五日強制戒治期滿。猶不知悔改，於
    不起訴處分後五年內，復於九十年二月十四日，在其高雄市○○區○○街四十六
    號四樓之一住處，以將化學合成麻醉藥品甲基安非他命置於吸食器上，下面用火
    燒烤，吸其所產生煙氣之方式，非法施用安非他命一次，嗣於九十年二月十四日
    十七時十五分許，在高雄市○○區○○路與天祥路口，與邱敬倫一起為警查獲，
    並自邱敬倫身上扣得其二人共有之安非他命二包（一包驗前毛重壹點零陸公克，
    驗後毛重壹公克、一包驗前毛重零點捌貳公克，驗後毛重零點柒伍公克）
二、案經高雄市政府警察局移請臺灣高雄地方法院檢察署檢察官偵查起訴。
    理  由
一、右開事實，業經被告乙○○自白不諱，且有扣案之物附卷可稽；而被告經警採集
    之尿液，及扣案之晶體經送鑑定結果，尿液呈安非他命陽性反應，晶體為安非他
    命，此有高雄市政府衛生局煙毐尿液檢驗成績書一紙、高雄醫學大學附設中和紀
    念醫院檢驗報告單二紙附卷可稽。又被告前因施用毒品案件，經依臺灣高雄地方
    法院以八十七年度毐聲字第二六六七號裁定送觀察、勒戒後，認無繼續施用毒品
    之傾向，由臺灣高雄地方法院檢察署檢察官於八十七年十月八日以八十七年度偵
    字第二二五五一號不起訴處分確定，復再犯經依本院八十八年度毐聲字第三八九
    九號裁定送觀察勒戒後認有繼續施用毐品傾向，復依本院八十八年度毐聲字第四
    五三八號裁定送強制戒治，有臺灣高雄地方法院檢察署刑案資料查註紀錄表、臺
    灣高等法院被告全國前案紀錄表在卷足憑；被告三犯施用毐品罪證明確，應予依
    法論科。
二、核被告所為，係犯毒品危害防制條例第十條第二項之施用第二級毒品罪。被告因
    施用第二級毒品前持有毒品之行為，本應論以持有之罪，惟持有毒品之行為均為
    其後施用毒品之行為所吸收，不另論罪。被告前曾於八十七年間犯毐品危害防制
    條例罪，經臺灣高等法院高雄分院判處有期徒刑三月確定，並於八十九年一月十
    日執行完畢，五年以內再犯本件有期徒刑以上之罪，為累犯，依刑法第四十七條
    規定加重其刑。爰審酌被告前有施用安非他命之不甲紀錄，經觀察、勒戒、強制
    戒治，仍不知悔改，未戒斷其施用毒品惡習，及其施用毒品實係戕害其身心之情
    尚未害及他人，犯罪後坦承犯行等一切情狀，量處如主文所示之刑，併諭知易科
    罰金折算標準，以資懲儆。扣案之安非他命二小包（一包驗前毛重壹點零陸公克
    ，驗後毛重壹公克、一包驗前毛重零點捌貳公克，驗後毛重零點柒伍公克）為毐
    品，不問屬於犯人與否，均應依同條例第十八條第一項前段之規定沒收銷燬之。
據上論斷，應依刑事訴訟法第二百九十九條第一項前段、毐品危害防制條例第十條第
二項、第十八條第一項前段、刑法第十一條、第四十七條、第四十一條第一項，罰金
罰鍰提高標準條例第二條，判決如主文。
本案經檢察官郭昭吟到庭執行職務。
中      華      民      國    九十      年      十      月    二十二    日
                                    臺灣高雄地方法院刑事第三庭
                                        法  官  李  淑  惠
右正本證明與原本無異。
如不服本判決，應於判決送達後十日內，向本院提出上訴狀。
                                        書記官  馮  欽  鳳
中      華      民      國    九十      年      十      月    二十二    日


司法院資訊處製作；財團法人民間司法改革基金會備份。
